【裁判字號】    97,審小上,52
【裁判日期】    970526
【裁判案由】    損害賠償
【裁判全文】
臺灣高雄地方法院民事裁定            97年度審小上字第52號
上  訴  人  甲○○
被上訴人    乙○○
訴訟代理人  黃蔡碧雲
上列當事人間請求損害賠償事件，上訴人對於民國97年4月22日
本院鳳山簡易庭96年度鳳小字第3409號民事判決提起上訴，本院
裁定如下：
    主      文
上訴駁回。
上訴費用新台幣壹仟伍佰元由上訴人負擔。
    事實及理由
一、按對於小額程式之第一審判決之上訴，非以其違背法令為理
    由，不得為之；所謂判決違背法令，乃指判決不適用法規或
    適用不當及民事訴訟法第469 條所列第1 款至第5 款所列之
    事由，又上訴不合程式或已逾期間或法律上不應准許者，第
    二審院應以裁定駁回之，亦為民事訴訟法第436 條之24第2
    項、第436 條之32第2 項準用第468 條及第469 條第1 款至
    第5 款、第444 條第1 項前段所明定。是當事人提起上訴，
    如依民事訴訟法第468 條規定，以小額程式之第一審判決有
    不適用法規或適用法規不當為理由時，其上訴狀或理由狀應
    有具體之指摘，並揭示該法規之條項或其內容，若係成文法
    以外之法則，應揭示該法則之旨趣，倘為司法院解釋或最高
    法院之判例，則應揭示該判解之字號或其內容，如以民事訴
    訟法第469 條第1 款至第5 款所列情形為理由時，其上訴狀
    或理由書，應揭示合於該條款之事實。上訴狀或理由書如未
    依此項方法表明，或其所表明者，顯與上開法條規定不相合
    時，即難認為已對小額程式之第一審判決之違背法令有具體
    之指摘，其上訴自難認為合法。
二、上訴意旨略以：被上訴人駕車欲在單行道巷口處倒車停車，
    伊自巷內直行，係被上訴人撞擊伊之後車輪，並非伊車頭撞
    上被上訴人之車尾，請求查清楚還伊清白而提起本件上訴等
    語。
三、經查，上訴人上訴意旨係就被上訴人於原審之陳述為指摘，
    並未具體指明原審判決有如何不適用法規或適用法規不當，
    或有民事訴訟法第469 條第1 款至第5 款所稱當然違背法令
    之情事，及符合該條款要件之具體事實。自難認其已合法表
    明上訴理由，依首揭說明，應認其上訴為不合法。至上訴人
    另稱係被上訴人駕車撞擊伊後車輪，並非伊車頭撞擊被上訴
    人之車尾云云，惟查，上訴人所爭執之事項，業經原審依兩
    造陳述及自繪現場圖比對證人張再傳證述內容，及所繪目擊
    現場簡圖等，據以認定本件事故係被上訴人倒車後退時，與
    上訴人所駕駛前進中之車輛碰撞所致，此觀原審判決第2 頁
    自明。從而，上訴人仍執上開抗辯事由提起本件上訴，並不
    合法，應予駁回。
四、末按，於小額訴訟之上訴程式，法院為訴訟費用之裁判時，
    應確定其費用額，為民事訴訟法第436 條之19第1 項、第43
    6 條之32第1 項所規定。本件上訴裁判費為1,500 元，揆諸
    前開規定，應由上訴人負擔該第二審訴訟費用。
五、據上論結，本件上訴為不合法，依民事訴訟法第436 條之32
    第1 項、第2 項、第436 條之19第1 項、第449 條第1 項、
    第78條，裁定如主文。
中    華    民    國    97    年    5     月    26    日
                   臺灣高雄地方法院民事第二庭
                                   審判長法官  林紀元
                                   法      官  楊國祥
                                   法      官  蘇姿月
以上正本係照原本作成。
不得抗告。
中    華    民    國    97    年    5     月    26    日
                                       書記官  陳美月


司法院資訊處製作；財團法人民間司法改革基金會備份。
